臺灣橋頭地方法院民事裁定
111年度抗字第16號
抗  告  人  郭陳麗雪

            郭家豪  

相  對  人  何政翰    住高雄市○○區○○○路00號             
                 送達代收人  林德徐    

上列當事人間本票裁定事件，抗告人對於民國111年2月17日本院
111年度司票字第150號裁定提起抗告，本院裁定如下：
    主  文
抗告駁回。
抗告程序費用新臺幣壹仟元由抗告人負擔。
    理  由
一、抗告意旨略以：相對人執抗告人於民國108年4 月8 日所共
    同簽發、票面金額新臺幣（下同）700 萬元、票據號碼0000
    000號、未載到期日、免除作成拒絕證書之本票（下稱系爭
    本票），以抗告人於110 年12月7日經提示仍未清償票款為
    由，聲請法院裁定准予強制執行，經原裁定准許。惟相對人
    並未於110 年12月7日對抗告人為付款之提示，亦未提出證
    據佐證。且抗告人已陸續清償相對人借款420萬元，僅剩280
    萬元未還，爰提起本件抗告等語。
二、按執票人向本票發票人行使追索權時，得聲請法院裁定後強
    制執行，此於票據法第123 條定有明文。又本票執票人依上
    開法條之規定，聲請法院裁定及抗告法院之裁定，法院均僅
    就本票形式上之要件是否具備予以審查為已足，依非訟案件
    程序以審查強制執行許可與否，並無確定實體上法律關係存
    否之效力，如發票人就票據債務之存否有爭執時，應由發票
    人提起確認之訴，以資解決（最高法院56年台抗字第714號
    、57年台抗字第76號判決先例參照），是關於實體上之爭執
    ，於非訟程序中不得加以審究。次按本票既載明免除作成拒
    絕證書，則執票人聲請裁定准予強制執行時，自毋庸提出已
    為付款提示之證據。發票人如主張執票人未為提示，依票據
    法第124 條準用同法第95條但書之規定，應由其負舉證之責
    （最高法院84年度台抗字第22號裁定意旨參照）。　　
三、抗告人雖主張相對人未為付款提示，且其僅剩280萬元借款
    未清償等語。惟本件屬非訟事件，法院僅就本票形式上之要
    件是否具備予以審查為已足。系爭本票上既已載明「免除作
    成拒絕證書」，依前開說明，相對人聲請法院裁定就系爭本
    票准予強制執行時，毋庸提出已為付款提示之證據，於聲請
    時表明「已遵期提示」之意，即堪認其已為付款之提示，且
    應由抗告人就相對人未為提示一節，負舉證之責，然抗告人
    未就此提出任何證據以實其說，自難認抗告人主張之事實為
    真。又經本院形式上審核相對人於原審執以聲請裁定准予強
    制執行之系爭本票影本，其形式上已經記載其為本票之文字
    、一定之金額、無條件擔任支付、發票人、發票年、月、日
    等事項，並無不應准許之情形，原審據以為許可強制執行之
    裁定，於法即無不合。抗告人主張其已清償部分借款乙事，
    屬其與相對人間實體上法律關係之爭執，揆諸首揭法律規定
    及說明，應由抗告人另行提起訴訟，以資解決，並非本件非
    訟程序所得審究。從而，本件抗告為無理由，應予駁回。
四、據上論結，抗告人之抗告為無理由，裁定如主文。
中　　華　　民　　國　　111 　年　　4 　　月　　11　　日
                  民事第二庭  審判長法　官　謝文嵐
                                    法　官　翁熒雪
                                    法　官　許家菱
以上正本證明與原本無異。
如不服本裁定應於送達後10日內向本院提出再抗告狀（並按他造
當事人之人數附繕本），並繳納再抗告費新臺幣1,000元。
再為抗告僅得以適用法規顯有錯誤為理由，並應委任律師為代理
人。
中　　華　　民　　國　　111 　年　　4 　　月　　12　　日
                                    書記官　劉國偉